pt-PT: Equipamento > Ferramentas > Ferramentas de rebitagem > Pistolas de rebites: Pistolas de rebites manuais; Pistolas de rebites pneumáticas
it: Articoli di ferramenta > Utensili > Rivettatrici > Rivettatrici pneumatiche: Rivettatrici pnenumatiche manuali; Pistole per rivetti pneumatiche
sk-SK: Náradie > Nástroje > Nitovacie nástroje > Nitovacie pištole: Ručné nitovacie pištole; Pneumatické nitovacie pištole
cs: Kutilství a řemeslo > Nářadí a nástroje > Nástroje na nýtování > Nýtovací pistole: Ruční nýtovací pistole; Pneumatické nýtovací pistole
nb: Maskinvare > Verktøy > Nagleverktøy > Naglepistoler: Manuelle naglepistoler; Luftdrevne naglepistoler
tr: Hırdavat > Aletler > Perçinleme Aletleri > Perçin Tabancaları: Manuel Perçin Tabancaları; Pnömatik Perçin Tabancaları
pt-BR: Ferragens > Ferramentas > Ferramentas de rebites > Pistolas de rebites: Pistolas de rebite manuais; Pistolas de rebite pneumáticas
ru: Оборудование и технические изделия > Инструменты > Клепальные инструменты > Клепальные молотки: Ручные клепальные молотки; Пневматические клепальные молотки
en: Hardware > Tools > Riveting Tools > Rivet Guns: Manual Rivet Guns; Pneumatic Rivet Guns
ja: DIY用品 > 工具 > リベット工具 > リベットガン: 手動リベットガン; 空気圧リベットガン
pl: Sprzęt > Narzędzia > Narzędzia do nitowania > Młotki nitownicze: Ręczne pistolety do nitów; Pneumatyczne pistolety do nitów
hu: Hardver > Szerszámok > Szegecsszerszámok > Szegecspisztolyok: Kézi szegecspisztolyok; Pneumatikus szegecspisztolyok
nl: Bouwmaterialen > Gereedschap > Klinkgereedschappen > Klinknagelpistolen: Handmatige klinknagelpistolen; Pneumatische klinknagelpistolen
sl-SI: Gradbena oprema > Orodja > Orodja za kovičenje > Pištole za kovičenje: Ročne pištole za kovičenje; Pnevmatske pištole za kovičenje
hr-HR: Željezarija > Alati > Alati za zakivanje > Pištolji za zakovice: Ručni pištolji za zakovice; Pneumatski pištolji za zakovice
es: Bricolaje > Herramientas > Herramientas de remachado > Pistolas de remachado: Pistolas de remachado manuales; Pistolas de remachado neumáticas
bg-BG: Железария > Инструменти > Инструменти за нитоване > Пистолети за нитове: Ръчни пистолети за нитове; Пневматични пистолети за нитове
lt-LT: Techninė įranga > Įrankiai > Kniedijimo įrankiai > Kniedžių pistoletai: Rankiniai kniedžių pistoletai; Pneumatiniai kniedžių pistoletai
vi: Phần cứng > Công cụ > Dụng cụ tán đinh > Súng bắn đinh tán: Súng bắn đinh tán thủ công; Súng bắn đinh tán khí nén
ko: 철물 > 도구 > 리벳 도구 > 리벳건: 수동 리벳건; 공압 리벳건
de: Heimwerkerbedarf > Werkzeuge > Nietwerkzeuge > Nietpistolen: Manuelle Nietpistolen; Pneumatische Nietpistolen
ro-RO: Feronerie > Unelte > Instrumente de nituire > Pistoale pentru nituire: Pistoale manuale pentru nituire; Pistoale pneumatice pentru nituire
el: Υλικά κατασκευών > Εργαλεία > Εργαλεία ήλωσης > Πιστόλια γύρωσης: Πιστόλια γύρωσης χειρός; Πνευματικά πιστόλια γύρωσης
da: Isenkram > Redskaber > Nitteværktøjer > Nittepistoler: Manuelle nittepistoler; Pneumatiske nittepistoler
sv: Metallprodukter > Verktyg > Nitverktyg > Nitpistoler: Manuella nitpistoler; Pneumatiska nitpistoler
zh-CN: 五金/硬件 > 工具 > 铆接工具 > 铆钉枪: 手动铆钉枪; 气动铆钉枪
fi: Rakentaminen > Työkalut > Vetoniittityökalut > Vetoniittikoneet: Manuaaliset vetoniittikoneet; Pneumaattiset vetoniittikoneet
zh-TW: 硬體 > 工具 > 鉚接工具 > 鉚釘槍: 手動鉚釘槍; 氣動鉚釘槍
th: ฮาร์ดแวร์ > เครื่องมือ > เครื่องมือหมุดย้ำ > ปืนยิงหมุดย้ำ: ปืนยิงหมุดย้ำแบบแมนนวล; ปืนยิงหมุดย้ำแบบใช้ลม
fr: Quincaillerie > Outils > Outils de rivetage > Pistolets à riveter: Pistolets à rivets manuels; Pistolets à rivets pneumatiques